臺灣高等法院臺中分院刑事判決
111年度上訴字第86號
上  訴  人  
即  被  告  許金秀



上列上訴人即被告因傷害等案件，不服臺灣臺中地方法院110年
度訴字第1226號中華民國110年11月24日第一審判決（起訴案號
：臺灣臺中地方檢察署110年度偵字第13272號），提起上訴，本
院判決如下：
    主  文
原判決關於傷害罪暨其定應執行刑部分，均撤銷。
許金秀犯傷害罪，處拘役拾伍日，如易科罰金，以新臺幣壹仟元
折算壹日。
其他上訴駁回（即公然侮辱罪部分) 。
第二項撤銷改判所處之刑，與上訴駁回所處之刑，應執行拘役貳
拾日，如易科罰金，以新臺幣壹仟元折算壹日。
    事  實
一、許金秀於民國108年1月30日，搭乘台灣高速鐵路股份有限公
    司（下稱台灣高鐵）120車次北上列車，適該車列車長蔡惠
    如於該日上午11時55分許，在列車行經苗栗縣路段時，進行
    第11車廂驗票工作，並依一般作業流程向許金秀口頭確認其
    目的地為臺北站，許金秀因認蔡惠如係在公共場所洩漏其個
    人資訊，經向蔡惠如反應而未獲滿意答覆，因而心生不滿，
    嗣於同日中午12時許，列車通過高鐵苗栗站後，蔡惠如結束
    第11車廂查票工作，正在第11車廂1號端玄關處，準備前往
    第10車廂繼續驗票工作，見許金秀亦在上開玄關處，蔡惠如
    詢問許金秀對驗票服務有何感受不佳之處，許金秀竟基於傷
    害之犯意，將蔡惠如推撞至列車車門邊，並在此過程中，以
    左手肘碰撞蔡惠如右肩，致蔡惠如受有右肩挫傷、紅腫3×3
    公分之傷害。嗣於同日中午12時22分許，上開列車將抵逹高
    鐵臺北站前，許金秀另基於公然侮辱之犯意，在不特定多數人
    得共見共聞之第11車廂車門前等待下車時，及下車後在該車
    廂外，佯裝持行動電話與他人通話，對蔡惠如辱罵「更何況
    是一隻狗，還母的」、「不然的話它下次又被放出來咬人了
    」、「那狗的行為我也不知道怎麼處理」、「不然它幫人家
    在那邊亂咬，它怎麼被人家灑狗血、當狗肉了都不知道」、
    「免得它當人家的那把刀，還開心的要死」等不堪言語，足
    以貶損蔡惠如之人格及社會評價。
二、案經蔡惠如訴由內政部警政署鐵路警察局臺北分局（起訴書
    誤載為臺中分局），暨內政部警政署鐵路警察局臺中分局報
    告臺灣苗栗地方檢察署，臺灣苗栗地方檢察署檢察官呈請臺
    灣高等檢察署檢察長令轉臺灣高雄地方檢察署後，復經臺灣
    高雄地方檢察署檢察官呈請臺灣高等檢察署檢察長令轉臺灣
    臺中地方檢察署檢察官偵查起訴。
    理  由
壹、證據能力之說明
    檢察官、上訴人即被告許金秀（下稱被告）於本院進行準備
    程序時，對於本案下述具傳聞性質之證據資料，均同意具有
    證據能力，本院審酌上開供述證據作成時之情況，證據之取
    得過程，無不當取供及證明力明顯過低之瑕疵，且與待證事
    實具有關連性，足認為得為本案之證據，依刑事訴訟法第15
    9條之5第1項之規定，有證據能力；且本案所引用之非供述
    證據，亦屬合法取得，本院審酌該等證據作成及取得之程序
    均無違法之處，依法均可作為認定犯罪事實之證據。
貳、認定犯罪事實所憑之證據及理由
一、訊據被告固坦承其因告訴人蔡惠如進行驗票工作，向其口頭
    確認目的地為臺北站一事，有所不滿，及該列車抵達臺北站
    時，確有佯裝持行動電話與他人通話，辱罵「更何況是一隻
    狗，還母的」、「不然的話它下次又被放出來咬人了」、「
    那狗的行為我也不知道怎麼處理」、「不然它幫人家在那邊
    亂咬，它怎麼被人家灑狗血、當狗肉了都不知道」、「免得
    它當人家的那把刀，還開心的要死」等語之事實，惟矢口否
    認有何傷害及公然侮辱犯行，並辯稱：驗票結束後，我有離
    開座位去找告訴人，我只是想要再跟她講一次，並未衝撞她
    ，我拿著行動電話講這些話，是不希望人家以為我是神經病
    ，我只是抒發我對其他個人私事的心情，並非針對告訴人辱
    罵云云。原審辯護人之辯護意旨則以：被告未有毆打告訴人
    之行為，證人陳品昇、張毓仁均未看到被告有傷害告訴人之
    行為，診斷證明書至多僅能證明告訴人於醫院檢查時，受有
    前揭傷害，不足以證明該處傷勢係被告所造成，本件僅有告
    訴人前後不一之單一指述，公訴意旨係屬無據。被告為前揭
    言詞，僅係自我情緒之抒發，內容不連貫且語意不清，更因
    車輛行駛導致多處收訊不清，亦未特定所指稱之對象，告訴
    人或證人陳品昇、張毓仁認為被告係在辱罵告訴人，係與先
    前之衝突聯想所致，然若自一般第三人角度觀察，並無法根
    據被告之對話內容，認定被告指稱之對象係告訴人，不符公
    然侮辱罪之構成要件等語。經查：
(一)傷害部分：
  ⒈被告於108年1月30日，搭乘台灣高鐵120車次北上列車，列車
    長即告訴人於該日上午11時55分許，進行第11車廂驗票工作
    ，向被告口頭確認其目的地為臺北站時，被告因認告訴人係
    在公共場所洩漏其個人資訊，質問告訴人為何要在公共場所
    唸出其目的地，並詢問告訴人之姓名、住址、車號等，告訴
    人告知其對所有旅客均會唸出目的地，被告因認其已充分表
    明立場，卻未獲致歉而心生不滿，並隨即離開第11車廂等情
    ，業據被告於偵查、原審及本院審理時均坦白承認（見109
    偵緝1125卷第36頁、原審卷第41至42、82頁、本院卷第43至
    44頁），核與證人即告訴人蔡惠如、證人陳品昇（即高鐵整
    備員）、證人張毓仁（即第11車廂乘客）於警詢及偵查中此
    部分證述情節大致相符（見108偵3234卷第6頁反面至第7頁
    反面、第9頁正反面、第10至11頁、第12頁正反面、第35至3
    6頁、109偵3013卷第54至56、111至113、111至113、132至1
    36頁），並有證人張毓仁現場錄影之錄影畫面擷取照片2張
    （見108偵3234卷第19頁）在卷可稽，此部分事實，堪先認
    定。
  ⒉被告確有傷害告訴人之行為，有以下證據可以證明：
  ⑴告訴人於警詢時證稱：我將第11車廂所有旅客的車票檢查完
    ，要前往第10車廂繼續驗票時，在第11車廂1號玄關處遇到
    被告，我詢問剛才的驗票服務哪裡讓她感受不佳，一邊低頭
    使用公務手機查詢資料，當時大約是中午12時許，列車行經
    苗栗站與新竹站之區間，被告突然整個人從距離我不到1公
    尺遠的地方向我衝撞過來，將我整個人從玄關通道門位置撞
    擊到列車左側車門，當我反應過來時，被告整個人貼壓在我
    身上，使我整個人貼在左側車門上，我問被告為何要衝撞我
    ，她回答說「你叫警察啊」，隨即她便進入第11車廂返回座
    位，我詢問她為何要衝撞我，被告回答「是我先打她的」，
    我表示「我不打人」，詢問是否要幫她叫警察，我重複問了
    3次，但被告完全不回應我，我就離開第11車廂繼續值勤等
    語（見108偵3234卷第6頁反面至第7頁）；於偵查中具結證
    稱：當時我執行驗票作業，被告將車票給我，我依照正常程
    序向被告說「臺北謝謝您」，被告表示為何要透露她的行程
    ，你家地址、門號號碼、身分證字號告訴我，我微笑面對，
    繼續執行查驗服務，之後被告喃喃自語往第10車廂方向前進
    ，我執行完第11車廂驗票服務，開啟車廂通道門，就看到被
    告在我左前方，我詢問被告對於剛剛的服務有感到什麼不舒
    服，之後我低頭使用驗票工作之平板，當我抬頭時，我已經
    被她衝撞到第11車廂通道的左側車們，被告壓在我身上，我
    們臉對臉很近，我開始感到右胸不舒適胸悶，之後被告就要
    開啟通道門回到座位，跟我說「你叫警察啊」，進到車廂就
    跟我說「是你先打我的」，我問她說「你為什麼要衝撞我，
    我是不打人的」，我問了3次「要不要幫你叫警察」，被告
    都不回應我等語（見108偵3234卷第35頁反面）；我在第11
    車廂驗完票，往玄關走，低頭看工作平板的時候，順便問被
    告對剛才的服務哪裡感到不舒服，突然我就被她衝撞到第11
    車廂2號門，被告以左手肘彎曲姿勢撞向我身上，左手肘撞
    到我的右肩處，跟我面對面，用身體壓在我身上，她動作很
    快，之後就直接準備按通道門等語（見109偵3013卷第109至
    111頁）。
  ⑵內政部警政署鐵路警察局臺北分局於108年1月30日中午12時2
    3分許，接獲通報高鐵120車次上，疑似有民眾攻擊列車長之
    情事，員警前往高鐵第二月台等候列車進站，該列車於中午
    12時29分許進站後，列車長即告訴人由第11車廂出入口下車
    ，向警方指認被告為攻擊她之女子，經查詢被告姓名為「許
    金秀」，被告表示要向高鐵公司提出申訴，並揚言要將錄下
    之影片上傳網路，列車長表示要立即跟隨班車至南港站，暫
    時不提告；嗣告訴人於同日下午2時28分許，至臺北市立聯
    合醫院忠孝院區驗傷，經檢出其受有右肩挫傷、紅腫3×3公
    分之傷害等情，此有內政部警政署鐵路警察局臺北分局109
    年5月28日鐵警北分偵字第1090003722號函暨所附員警職務
    報告、鐵路警察局臺北分局臺北分駐所員警工作紀錄簿各1
    份、員警密錄器影片畫面擷取照片5張（見109偵3013號卷第
    25至27、29至30、31至35頁）、臺北市立聯合醫院忠孝院區
    驗傷診斷證明書1份（見108偵3234卷第18頁）在卷可參。是
    以告訴人於案發後立即通報員警到場，指訴遭被告攻擊一事
    ，並於案發後2小時左右，至醫療院所就醫驗傷，衡情告訴
    人當時尚在工作值勤中，應無可能於如此短時間內偽造傷勢
    ，且告訴人所受上開傷勢，核與其指訴遭被告推撞，以身體
    貼壓告訴人在列車車門上，並以左手肘碰撞其右肩之情節相
    符，足徵告訴人前揭指訴情節應非憑空捏造之詞，堪以採信
    。
  ⑶證人陳品昇、張毓仁對於被告推撞告訴人及以左手肘碰撞告
    訴人右肩之過程固均未目擊，然依證人陳品昇於警詢時陳稱
    ：告訴人驗完被告的票之後，被告走到第10、11車廂交接的
    玄關處，被告在玄關處與告訴人好像有爭論，聲音很大聲，
    接著2人回到第11車，在走道上持續有爭論的情形，之後告
    訴人就繼續前往下一個車廂驗票等語（見108偵3234卷第12
    頁反面）；及證人張毓仁於偵查中證稱：我在車廂內，有聽
    到她們起衝突後辱罵和口角的聲音等語（見109偵3013卷第1
    34頁），足認被告與告訴人在第11車廂玄關處，及2人進入
    第11車廂後，確有發生口角爭執之情。告訴人作為高鐵列車
    之列車長，身為服務業人員，本以服務客人為重，縱使客人
    情緒管理不佳，不到萬不得已之情況，大多不願與客人正面
    衝突，以免日後客人投訴而遭致無謂困擾，或使不明究理之
    旁觀者對高鐵公司之觀感不佳，以告訴人當場與被告發生爭
    執觀之，可認2人在第11車廂玄關處之衝突情節非輕，由此
    益徵告訴人指訴其在第11車廂玄關處，遭被告推撞及以左手
    肘碰撞右肩等情，應係事實。被告將告訴人推撞至列車車門
    邊，並在此過程中，以左手肘碰撞告訴人右肩，致告訴人因
    此受有上開傷勢之情事，足堪認定。
  ⑷原審之辯護人雖以告訴人於警詢時指訴遭被告以身體撞擊，
    嗣於偵查中改稱「被告以左手肘彎曲姿勢撞向我身上，被告
    左手肘撞到我的右肩處」，顯見其指訴存有瑕疵等語為被告
    辯護。惟告訴人、證人之陳述有部分前後不符，或相互間有
    所歧異時，究竟何者為可採，法院仍得本其自由心證予以斟
    酌，非謂一有不符或矛盾，即應認其全部均為不可採信；尤
    其關於行為動機、手段及結果等之細節方面，告訴人之指陳
    ，每因留意重點之不同，或對部分事實記憶欠明確，以致前
    後未盡相符；然其基本事實之陳述，若果與真實性無礙時，
    則仍非不得予以採信（最高法院74年台上字第1599號判決意
    旨參照）。觀諸告訴人於偵查時，關於被告以左手肘碰撞其
    右肩之證述內容，僅係補充被告推撞被告告訴人至列車車門
    邊時之動作細節，與警詢中之證述並無明顯扞格或矛盾之瑕
    疵存在，況人之記憶本無可能鉅細靡遺完整再現，告訴人於
    警詢時，未提及被告有以左手肘碰撞其右肩一節，或係因一
    時遺忘而漏未提及，或因認屬枝微末節而未加詳述等等，皆
    有可能，尚不能以告訴人不能於歷次訊問程序時，就上開細
    節事項未為完全一致之描述，即遽認其所言不可採信。是辯
    護人此部分所辯，亦非可採。至被告於本院審理時另辯稱：
    證人陳品昇證稱其未見聞告訴人與被告推擠之情形，但告訴
    人陳稱證人陳品昇並未看到其傷害告訴人，但證人陳品昇證
    稱有看到被告傷害告訴人，證人陳品昇與告訴人所述不符，
    顯不可採等語。然查，證人陳品昇於警詢時固曾陳稱其有看
    到被告衝撞告訴人等語（見108偵3234卷第10頁反面），但
    證人陳品昇於檢察官訊問時具結證稱：我沒有看到告訴人在
    11車廂1號端玄關處遭被告衝撞以致撞到車門等語（見109偵
    3013號卷第55頁），此部分核與告訴人證稱被告衝撞其時，
    僅有其與被告在場等語大致相符（見109偵3013號卷第111頁
    ）。因此，證人陳品昇於檢察官訊問時之證述與告訴人並無
    不同，並與證人張毓仁所述大致相同，應為可採；至證人陳
    品昇於警詢時所為目擊被告衝撞告訴人部分之陳述與其於偵
    查中之證述不同，則為本院所不採，附此說明。　　
  ⑸被告於本院審理時另聲請函詢台灣高鐵列車長查票作業程序
    是否包含將乘客出發或目的地唸出以與乘客確認，以確認告
    訴人是否以提告方式規避被告之申訴；另列車抵達臺北車站
    後警察到場處理時，其曾要求告訴人應出示傷勢，但告訴人
    並未出示傷勢，而卷內警察提出之密錄器畫面也沒有該部分
    之錄影，故聲請調取其餘密錄器畫面以證明告訴人未受傷等
    語。然查，被告因不滿告訴人將其目的地唸出而與告訴人發
    生爭執一事，業經告訴人陳述明確，核與被告所述相符，已
    可認定屬實，而被告有無傷害告訴人之行為，依卷內現有證
    據足以判斷，此部分自無函詢之必要。再者，本案密錄器錄
    影內容係於高鐵列車抵達臺北車站時，經到場處理之警察以
    密錄器錄影所得，並非拍攝被告於列車行進間衝撞告訴人時
    之內容，此有本院勘驗筆錄在卷可查（見本院卷第68至69、
    81至87頁），故上開密錄器錄影內容對於證明被告有無衝撞
    告訴人一事並非直接之證據。又告訴人縱未於列車抵達臺北
    車站時出示所受傷勢予被告察看，但告訴人確實受有前開傷
    勢，業據告訴人提出診斷證明書為證，已如前述，是上開密
    錄器畫面也非證明告訴人有無受傷之必要證據。況警察以密
    錄器拍攝之地點係於臺北車站高鐵列車之車廂出口處，告訴
    人身為女性且身穿長袖衣物，未依被告要求於該處不特定多
    數人可共見共聞之公開場所展示其肩膀傷勢，也難以認為不
    合理。因此，縱如被告所述其當時曾要求告訴人於現場出示
    傷勢而為告訴人拒絕一事屬實，也與證明被告有無於列車行
    進間傷害告訴人之事實無重要關連，故被告聲請調取其餘密
    錄器畫面部分，核無必要，應予駁回。
(二)公然侮辱部分：
  ⒈查被告於108年1月30日中午12時22分許，上開列車即將抵逹
    高鐵臺北站前，在第11車廂車門前等待下車時，及下車後在
    該車廂外，佯裝持行動電話與他人通話，辱罵「更何況是一
    隻狗，還母的」、「不然的話它下次又被放出來咬人了」、
    「那狗的行為我也不知道怎麼處理」、「不然它幫人家在那
    邊亂咬，它怎麼被人家灑狗血、當狗肉了都不知道」、「免
    得它當人家的那把刀，還開心的要死」等語乙節，業據被告
    於偵查及原審審理時均坦白承認（見109偵緝1125卷第36至3
    7頁、原審卷第42至43、82至83頁）。
  ⒉被告係面對告訴人辱罵上開言詞乙情，業據告訴人於警詢及
    偵查中證稱：我當時在11車廂1號端之右側車門處，準備列
    車抵達臺北站後之開門作業，我通報行控中心請求警方協助
    後，被告就從11車廂出來，她就站在我旁邊，持行動電話向
    不知名人士對話，眼神對著我陸續講了很多內容；被告罵我
    的時候，她是站在我旁邊，說要把我當成瘋狗來處理，如果
    她真的有在跟人對話，應該會有停頓，但被告一直講，我認
    為她是針對我，她就是對著我講話等語（見108偵3234卷第7
    頁、109偵3013卷第111至113頁）；及證人陳品昇於警詢及
    偵查時證稱：當時我跟告訴人在第11車廂、第10車廂交接的
    玄關處，被告走到我們所在的玄關準備下車，同時拿著電話
    以「狗」、「瘋子」辱罵告訴人，我聽得出來被告是在罵告
    訴人等語（見108偵3234卷第10頁反面、109偵3013卷第55頁
    ）明確。
  ⒊被告於上開時、地，佯裝持行動電話與他人通話，並辱罵上
    開言詞時，告訴人與被告確在同一高鐵車廂之玄關處，被告
    與告訴人之間並無他人站立，且車廂玄關空間不大，2人距
    離非遠，被告係面對告訴人之方向而為前揭言語等情，業經
    本院勘驗證人張毓仁現場錄影之錄影內容，有勘驗筆錄在卷
    可查（見本院卷第65至68、73至79頁），並有證人張毓仁現
    場錄影之錄影畫面擷取照片1張（見108偵3234卷第19頁反面
    ）、檢察事務官勘驗報告書1份（見109偵3013卷第72至74頁
    ）可以佐證，亦堪認定屬實，足認被告言詞所指射之對象確
    係告訴人無誤。
  ⒋再者，被告與告訴人於108年1月30日上午11時55分許，因驗
    票問題而發生前述糾紛後，迄至該列車於同日中午12時22分
    許，即將抵達高鐵臺北站前，不過將近30分鐘之時間，被告
    係在證人張毓仁等眾多乘客甫在場聽聞被告與告訴人發生前
    揭糾紛後，與告訴人同在車廂玄關處之情況下，面對告訴人
    辱罵上開言詞，無論被告辯稱其係為抒發其個人生活私事之
    心情云云，是否屬實，一般人依據當時之客觀情形觀之，均
    足資認定被告所謾罵之對象為在場之告訴人，或係有意使告
    訴人聽聞被告與他人之通話內容，而藉此侮辱告訴人，以被
    告為成年人，並具有碩士畢業學歷，並無智識程度、辨別事
    理能力顯然低於一般常人之情形，對此更無諉為不知之理，
    益徵被告主觀上確有侮辱告訴人之意。
  ⒌按公然侮辱罪，祗須侮辱行為足使不特定人或多數人得以共
    見共聞，即行成立，不以侮辱時被害人在場聞見為要件。亦
    即，刑法中「公然」之意義，係以不特定人或多數人得以共
    見共聞之狀況為已足；又所謂多數人，係包括特定之多數人
    在內，至其人數應視立法意旨及實際情形已否達於公然之程
    度而定（最高法院96年度上易第3002號判決意旨參照）。所
    謂「侮辱」，係以使人難堪為目的，以言語、文字、圖畫或
    動作表示不屑、輕蔑或攻擊之意思，足以對於個人在社會上
    所保持之人格及地位，達貶損其評價之程度，即足當之，亦
    不以指名道姓或被害人同在現場為必要，倘見聞者依據談話
    當時之客觀情形，得以特定行為人所輕蔑謾罵之對象，亦難
    謂與「侮辱」之要件不符。被告於證人陳品昇、張毓仁等不
    特定眾多乘客前為上開言語，而高鐵車廂係為不特定多數人
    得共見共聞之場所，符合「公然」之要件無疑。另依前開說
    明，公然侮辱並不以指名道姓為必要，而「更何況是一隻狗
    ，還母的」、「不然的話它下次又被放出來咬人了」、「那
    狗的行為我也不知道怎麼處理」、「不然它幫人家在那邊亂
    咬，它怎麼被人家灑狗血、當狗肉了都不知道」等語，縱有
    語意不連貫或不明之處，然將他人比喻為「母狗」之意，甚
    屬明確，依一般社會通念及通常之語意，顯係對人格之輕蔑
    、不屑之辱詞，並帶有嘲諷而足以令人感到難堪、不快，足
    以毀損他人名譽，進而貶損遭謾罵者之人格尊嚴及社會評價
    無訛。被告及原審辯護人前揭所辯，要屬無據，委無可信。
  ⒍綜上，足認被告此部分公然侮辱之犯罪事實，已可認定。
二、綜上所述，被告上開辯解均難採信。本案事證明確，被告上
    開傷害及公然侮辱犯行洵堪認定，均應依法論科。　　
參、論罪之理由
一、按行為後法律有變更者，適用行為時之法律，但行為後之法
    律有利於行為人者，適用最有利於行為人之法律，刑法第2
    條第1項定有明文。查被告行為後，刑法第277條第1項業於1
    08年5月29日修正公布，於同年5月31日生效，依修正前之規
    定，該罪法定刑係「3年以下有期徒刑，拘役或1千元以下罰
    金」，修正後則提高為「5年以下有期徒刑、拘役或50萬元
    以下罰金」；經比較新舊法結果，應以修正前之上開規定有
    利於被告，依刑法第2條第1項前段規定，應適用被告行為時
    之法律，即修正前刑法第277條第1項規定。
二、被告行為後，刑法第309條第1項亦於108年12月25日修正公
    布，並自同年月27日施行，然該次修正僅係將罰金數額調整
    換算後予以明定，與修正前之罰金刑，依刑法施行法第1條
    之1第2項前段規定提高後之刑度，並無差異，是就被告本案
    所犯公然侮辱犯行之上開法定刑度並未修正，且實質上並無
    法律效果及行為可罰性範圍之變更，自無新舊法比較之問題
    。
三、核被告所為，係犯修正前刑法第277條第1項之傷害罪，及刑
    法第309條第1項之公然侮辱罪。
四、被告所犯上開2罪，犯意各別，行為互殊，應予分論併罰。
肆、上訴駁回部分之理由
　　原審以被告犯公然侮辱罪之犯行事證明確，適用相關論罪科
    刑之法律規定，並敘明以行為人之責任為基礎，審酌被告對
    告訴人執行驗票工作，向被告口頭確認目的地之方式，有所
    不滿，向告訴人反映而未獲滿意答覆，率爾為本案公然侮辱
    犯行，顯然欠缺尊重他人之觀念，所為實有不該；兼衡被告
    本案犯罪動機、目的、手段，犯後否認犯行，迄未與告訴人
    和解之犯罪後態度，及告訴人所受傷勢程度輕微；及被告自
    述之智識程度及家庭經濟生活狀況（見原審卷第84頁）等一
    切情狀，就被告所犯公然侮辱罪量處拘役10日，並諭知如易
    科罰金，以新臺幣1000元折算1日之折算標準。經核原審判
    決此部分之認事用法均無違誤，量刑亦屬妥適。被告上訴並
    未提出其他有利之事證，仍執前詞否認此部分犯罪，就原判
    決已詳細論述說明之事項及採證認事職權之合法行使，依憑
    己見，任意指摘，此部分上訴為無理由，應予駁回。
伍、撤銷原審部分判決及自為判決之理由
(一)原審審理結果，認被告上開傷害犯行之事證明確，予以論罪
    科刑暨定應執行刑，固非無見。惟查，原判決未就被告行為
    後修正施行之刑法第277條第1項之規定，為新舊法之比較適
    用，尚有未合。被告上訴仍執前詞否認有傷害之犯行，雖無
    理由，惟原判決關於傷害罪部分，既有上開瑕疵，即屬無可
    維持，自應由本院將原判決關於傷害罪部分予以撤銷改判。
    又原判決就被告所定應執行刑，因傷害罪部分經撤銷而失其
    依據，亦應併予撤銷。
(二)爰審酌被告對告訴人執行驗票工作，向被告口頭確認目的地
    之方式，有所不滿，向告訴人反映而未獲滿意答覆，竟為傷
    害犯行，所為實有不該；兼衡被告徒手傷害之手段，迄未與
    告訴人和解之犯罪後態度，與告訴人所受傷勢程度，及被告
    自述之智識程度及家庭經濟生活狀況（見本院卷第108頁）
    等一切情狀，就被告所犯傷害罪部分量處拘役15日，並諭知
    易科罰金之折算標準。另斟酌被告就前揭上訴駁回（公然侮
    辱罪）部分所諭知之刑及撤銷改判（傷害罪）部分所諭知之
    刑，均係得易科罰金之刑，並衡酌被告所犯各罪侵害法益之
    異同，而為整體評價後，爰定其應執行之刑並諭知易科罰金
    之折算標準如主文第4項所示。
據上論斷，應依刑事訴訟法第368條、第369條第1項前段、第364
條、第299條第1項前段，判決如主文。
本案經檢察官李毓珮提起公訴，檢察官周穎宏到庭執行職務。
中　　華　　民　　國　　111 　年　　4 　　月　　19　　日
            刑事第三庭    審判長法　官  楊  真  明
　  　　　　 　　　　　　       法　官  邱  顯  祥
　　  　　　　　　　　　　　    法　官  李  明  鴻     
以上正本證明與原本無異。
不得上訴。
                               書記官  陳  慈  傳

中　　華　　民　　國　　111 　年　　4 　　月　　19　　日
附錄本案論罪科刑法條全文：
修正前中華民國刑法第277條
傷害人之身體或健康者，處三年以下有期徒刑，拘役或一千元以
下罰金。
犯前項之罪，因而致人於死者，處無期徒刑或七年以上有期徒刑
；致重傷者，處三年以上、十年以下有期徒刑。

中華民國刑法第309條
公然侮辱人者，處拘役或9千元以下罰金。
以強暴犯前項之罪者，處1年以下有期徒刑、拘役或1萬5千元以
下罰金。